ACORDAO-COMPLETO-2406247

ACÓRDÃO DE RELAÇÃO

ACÓRDÃO DE RELAÇÃO 3783/2020 ATA 10/2020 - SEGUNDA CÂMARA

Acórdão 3783/2020-TCU-Segunda Câmara
Trata-se de Tomada de Contas Especial (TCE) instaurada pela Superintendência Regional do Instituto Nacional de Colonização e Reforma Agrária do Estado do Maranhão, em desfavor de Zilmar Melo Araújo, prefeito de Tutóia/MA na gestão 2005-2008, em razão da omissão do dever de prestar contas e da execução parcial do objeto do Convênio CRT/MA/11.000/2007, Siafi 597078, firmado entre a Superintendência Regional do Incra no Estado do Maranhão e a prefeitura de Tutóia/MA.
Considerando que, por meio do Acórdão 8664/2015-TCU-Segunda Câmara, de 29/9/2015 (peça 30) , subitem 9.4, esta Corte rejeitou as razões de justificativa apresentadas por Zilmar Melo Araújo, entre outros, condenando-o ao pagamento de débito e ao recolhimento de multa no valor de R$ 100.000,00;
considerando que, antes de transcorrido o prazo recursal (3/12/2015) , e, portanto, o trânsito em julgado do processo, Zilmar Melo Araújo faleceu (23/11/2015) ;
considerando que não há como persistir contra Zilmar Melo Araújo nem a seus herdeiros a aplicação da multa do art. 57 da Lei 8.443/1992, em função de sua natureza personalíssima.
os ministros do Tribunal de Contas da União, reunidos em sessão de 2ª Câmara, ACORDAM, por unanimidade, de acordo com os pareceres emitidos nos autos e com fundamento no art. 3º, § 2º, da Resolução-TCU 178/2005, com redação dada pela Resolução-TCU 235/2010, em tornar insubsistente a multa aplicada a Zilmar Melo Araújo por meio do subitem 9.4 do Acórdão 8664/2015-TCU-Segunda Câmara; e em retornar os autos à Secretaria de Gestão de Processos para que se dê continuidade aos procedimentos necessários à citação do espólio de Zilmar Melo Araújo, na pessoa do inventariante, Zilmar Melo Araújo Júnior.
1. Processo TC-Processo 007.682/2013-1 (TOMADA DE CONTAS ESPECIAL) 
1.1. Apensos: TC Processo 011.519/2016-9 (COBRANÇA EXECUTIVA) ; TC Processo 011.523/2016-6 (COBRANÇA EXECUTIVA) ; TC Processo 011.522/2016-0 (COBRANÇA EXECUTIVA) .
1.2. Classe de Assunto: II.
1.3. Responsáveis: Raimundo Nonato Abraao Baquil (CPF XXX.105.603-XX) e Zilmar Melo Araújo (CPF XXX.705.563-XX) .
1.4. Unidade: Município de Tutóia/MA.
1.5. Relatora: ministra Ana Arraes.
1.6. Representante do Ministério Público: subprocurador-geral Lucas Rocha Furtado.
1.7. Unidade Técnica: Secretaria de Controle Externo de Tomada de Contas Especial (SecexTCE) .
1.8. Representação legal: Bertoldo Klinger Barros Rego Neto (OAB/MA 1.909) e outros, representando Raimundo Nonato Abraão Baquil; Roberta Vasconcelos Santos (OAB/MA 6.775) e outros, representando o Município de Tutóia/MA. 
1.9. Determinações/Recomendações/Orientações: não há.

Segunda Câmara

Município de Tutóia/MA.

Raimundo Nonato Abraao Baquil (CPF XXX.105.603-XX) e Zilmar Melo Araújo (CPF XXX.705.563-XX).

ACORDAO-COMPLETO-2548377

Acórdão 4964/2022 - Segunda Câmara

ACORDAO-COMPLETO-2441747

Acórdão de Relação 13134/2020 - Segunda Câmara

Acórdão de Relação

ANA ARRAES

Bertoldo Klinger Barros Rego Neto (OAB/MA 1.909) e outros, representando Raimundo Nonato Abraão Baquil; Roberta Vasconcelos Santos (OAB/MA 6.775) e outros, representando o Município de Tutóia/MA.

Subprocurador-geral Lucas Rocha Furtado.

TOMADA DE CONTAS ESPECIAL (TCE)

Secretaria de Controle Externo de Tomada de Contas Especial (SecexTCE).